臺灣雲林地方法院刑事判決
110年度交易字第411號
公  訴  人  臺灣雲林地方檢察署檢察官
被      告  卓冠佑



上列被告因公共危險案件，經檢察官提起公訴（110年度偵字第7
685號），被告於準備程序進行中，就被訴事實為有罪之陳述，
經法官告知簡式審判程序意旨，並聽取檢察官及被告之意見後，
裁定依簡式審判程序審理，並判決如下：
    主  文
卓冠佑駕駛動力交通工具而吐氣所含酒精濃度達每公升零點二五
毫克以上，累犯，處有期徒刑柒月。
    事  實
一、卓冠佑於民國110年10月16日晚間8時許起，在位於雲林縣麥
    寮鄉台17線西濱橋下之友人住處飲用酒類，明知酒後駕車極
    易影響交通安全，竟仍基於酒後駕駛動力交通工具之犯意，
    於翌(17)日凌晨1時許，自上址駕駛車號0000-00號自用小客
    車出發而行駛於道路。迨行經雲林縣麥寮鄉施厝村仁德路與
    湖內街口前，因交通違規為警攔查，並於同日凌晨1時51分
    許，由警對其施以吐氣酒精濃度檢測，測得其吐氣所含酒精
    濃度達每公升0.65毫克，始悉上情。
二、案經雲林縣警察局臺西分局報告臺灣雲林地方檢察署檢察官
    偵查起訴。
    理  由
壹、程序部分：
    本件被告卓冠佑所犯之罪，為死刑、無期徒刑、最輕本刑為
    3 年以上有期徒刑以外之罪，且非屬高等法院管轄第一審之
    案件，被告於準備程序進行中，先就被訴事實為有罪之陳述
    ，經法官告知簡式審判程序之旨，並聽取檢察官及被告之意
    見後，依刑事訴訟法第273 條之1 第1 項規定，裁定進行簡
    式審判程序，是本案之證據調查程序及有關傳聞法則證據能
    力之限制，依同法第273 條之2 之規定，不受同法第159 條
    第1 項、第161 條之2 、第161 條之3 、第163 條之1 及第
    164 條至第170 條之規定所拘束。
貳、實體部份：
一、認定犯罪事實所憑之證據及理由：
    上開犯罪事實，業據被告於本院審理時坦承不諱（本院卷第
    33頁），並有雲林縣警察局臺西分局橋頭派出所道路交通事
    故當事人酒精測定紀錄表（偵卷第15頁）、車輛詳細資料報
    表（偵卷第21頁）、雲林縣警察局舉發違反道路交通管理事
    件通知單（偵卷第23頁）、財團法人台灣商品檢測驗證中心
    呼氣酒精測試器檢定合格證書（偵卷第25頁）在卷可稽，足
    以擔保被告之自白與事實相符，可以採信。綜上所述，本件
    事證明確，被告犯行堪以認定，應依法論科。
二、論罪科刑之理由：
  ㈠核被告所為，係犯刑法第185 條之3 第1 項第1 款前段之駕
    駛動力交通工具而吐氣所含酒精濃度達每公升0.25毫克以上
    罪。
  ㈡被告前因公共危險案件，經本院以110年度港交簡字第24號判
    處有期徒刑4月確定，於110年9月28日徒刑易科罰金執行完
    畢等情，有臺灣高等法院被告前紀錄表1 份在卷可查，其於
    受有期徒刑執行完畢後5 年以內，故意再犯本件有期徒刑以
    上之罪，為累犯，應依刑法第47條第1項規定，加重最高本
    刑。至於最低本刑部分，經參酌司法院釋字第775號解釋意
    旨，考量被告前案係酒駕之公共危險罪，與本案罪質相同，
    被告竟再犯同一罪名，顯見其對刑罰之反應力薄弱，且未能
    切實悔改，核無該號解釋所謂罪刑不相當之情形，因此，仍
    應依上開規定，加重其最低本刑。
  ㈢爰以行為人之責任為基礎，審酌被告知悉酒精成分對人之意
    識能力具有不良影響，飲酒後會對周遭事物之辨識及反應能
    力較平常狀況薄弱，卻仍於酒後駕車上路，對利用道路往來
    之公眾及駕駛人自身均產生高度危險性，輕忽他人之生命財
    產安全，所為實不可取，且被告本次係第5 次犯刑法第185
    條之3 第1 項第1 款之公共危險罪（前4次：高雄地院90年
    雄交簡380、桃園地院99桃交簡1792、本院110港交簡24、本
    院110交簡41），有臺灣高等法院被告前案紀錄表在卷可參
    ，被告有多次酒駕前案，未能記取前案教訓，避免酒駕，行
    為殊屬不當，另被告經警對其施以酒精濃度檢測，測得其吐
    氣中所含酒精濃度為每公升0.65毫克，高於法定標準值甚多
    ，酒醉程度不低，被告之犯罪情節並非輕微，自應量處不得
    易科罰金之刑，以圖矯治其不良之酒後駕駛習慣。另慮及被
    告①雖因酒駕，但並未肇事致他人受傷；②酒駕時段為凌晨人
    、車較少之離峰時段；③犯後坦承犯行，略見悔意，並考量
    被告於審理時自陳已婚，有子女，現為台塑外包人員，高中
    畢業之教育程度等一切情狀，量處如主文所示之刑。
據上論斷，應依刑事訴訟法第299 條第1 項前段、第273 條之1
第1 項，判決如主文（依刑事判決精簡原則，僅記載程序法）。
本案經檢察官姜智仁偵查起訴；檢察官陳淑香到庭執行職務。
中    華    民    國   111     年    1    月     6    日
                  刑事第七庭    法  官  簡廷恩
以上正本證明與原本無異。
如不服本判決應於收受判決後20日內向本院提出上訴書狀，並應
敘述具體理由；其未敘述上訴理由者，應於上訴期間屆滿後20日
內向本院補提理由書（均須按他造當事人之人數附繕本）。「切
勿逕送上級法院」。
                                書記官  許馨月
中　　華　　民　　國　　111 　年　　1 　　月　　6 　　日
附錄本案論罪科刑之法條：
中華民國刑法第185條之3：
駕駛動力交通工具而有下列情形之一者，處 2 年以下有期徒刑
，得併科 20 萬元以下罰金：
一、吐氣所含酒精濃度達每公升零點二五毫克或血液中酒精濃度
    達百分之零點零五以上。
二、有前款以外之其他情事足認服用酒類或其他相類之物，致不
    能安全駕駛。
三、服用毒品、麻醉藥品或其他相類之物，致不能安全駕駛。因
    而致人於死者，處 3 年以上 10 年以下有期徒刑；致重傷
    者，處 1 年以上 7 年以下有期徒刑。
曾犯本條或陸海空軍刑法第54條之罪，經有罪判決確定或經緩起
訴處分確定，於五年內再犯第 1 項之罪因而致人於死者，處無
期徒刑或 5 年以上有期徒刑；致重傷者，處 3 年以上 10 年以
下有期徒刑。